【裁判字號】    89,上易,284
【裁判日期】    890331
【裁判案由】    侵占
【裁判全文】
臺灣高等法院刑事判決                            八十九年度上易字第二八四號
    上  訴  人
    即  被  告  甲○○
右上訴人因侵占案件，不服臺灣臺北地方法院八十八年度易字第二九二七號，中華民
國八十八年十二月七日第一審判決（起訴案號：臺灣臺北地方法院檢察署八十八年度
偵字第一四六一八號）提起上訴，本院判決如左：
    主  文
上訴駁回。
    事  實
一、甲○○曾於民國（下同）八十四年間犯偽造有價證券案件，經臺灣臺北地方法院
    於八十四年十一月二十九日判處有期徒刑三年六月，嗣經臺灣高等法院判決上訴
    駁回確定，於八十六年七月三日入監執行，於八十八年五月二十五日假釋出監，
    縮刑期滿日為八十九年七月十九日。甲○○不知悛悔，於八十五年三月二十八日
    ，在臺北市○○區○○街二五五巷十六號，向嘉聯交通有限公司（下稱嘉聯公司
    ）承租嘉發交通有限公司（下稱嘉發公司）所有之ＥＱ─六九一號營業小客車一
    輛，雙方約定每日車租新臺幣（下同）八百元而持有該車，詎甲○○竟意圖為自
    己不法之所有，拒絕按時繳納車租，並將車侵占入己，自行使用，嗣於八十六年
    三月間，始由嘉發公司尋獲找回。
二、案經嘉聯公司訴由臺灣臺北地方法院檢察署檢察官偵查起訴。
    理  由
一、訊據被告甲○○矢口否認犯行，辯稱：伊承租後曾支付一星期租金，旋因有事耽
    誤才未繼續繳納，八十五年底，伊將該車送修，因費用超出先前估算，故未將車
    取回，嗣林金龍逃逸及伊因另案入監執行，始未與告訴人處理該車等語。惟查，
    被告自租車後均未繳過租金，約八十六年初，中茂公司在路邊見到該車，牽回後
    ，始告訴嘉發公司將車領回，被告自租車後至車子尋回期間，均未與租車公司聯
    絡，嘉聯公司與嘉發公司之地址是在同一處所（即臺北市○○區○○街二五五巷
    十六號），林金龍是嘉聯公司之負責人，於八十五年底倒弊後逃逸等語，業經嘉
    發公司之實際負責人乙○○於檢察官偵查及原審中證述明確，被告倘無侵占之意
    思，何以均未繳租金，縱如所辯曾支付一星期租金，亦與車子直到八十六年初始
    被找回之期間不成比例，而該車係從路邊找回，並非從修車廠中尋得，可見被告
    辯稱車子一直放在修車廠一詞亦不足採信，再林金龍係於八十五年底始離開嘉聯
    公司，被告自八十五年三月租車起至八十五年底間，長達數個月之時間，竟未與
    林金龍聯絡，音訊全無，所辯因林金龍逃逸致無法處理云云，亦難採信。而被告
    係於八十六年四月十九日始入監執行，亦有臺灣高等法院檢察署刑案紀錄簡覆表
    在卷足憑，被告未能處理車租事宜，亦與其入監執行無涉，足認被告主觀上有不
    法所有之意圖至明，此外復有租賃契約書等附卷足參，其犯行實堪認定。
二、核被告所為，係犯刑法第三百三十五條第一項之侵占罪。
三、原審因以適用刑法第三百三十五條第一項、罰金罰鍰提高標準條例第一條前段各
    規定，審酌被告犯罪之動機、所得利益、已與被害人和解及犯罪後態度等一切情
    狀，量處拘役五十九日。本院經核原審認事用法，並無不合（按：原判決主文「
    甲○○意圖為自己不法之所有，而侵占自己持有之物」，漏載「他人」二字，應
    補正為「甲○○意圖為自己不法之所有，而侵占自己持有他人之物」），量刑亦
    稱允當。被告上訴意旨，仍執前詞，否認犯罪，指摘原判決不當，為無理由，應
    予駁回。
據上論斷，應依刑事訴訟法第三百六十八條，判決如主文。
本案經檢察官沈明彥到庭執行職務。
中    華    民國      八十九    年      三      月        三十一    日
                              台灣高等法院刑事第二十二庭
                                  審判長法  官  許  正  順
                                        法  官  林  文  舟
                                        法  官  胡  方  新
右正本證明與原本無異。
不得上訴。
                                        書記官  秦  慧  榮
中    華    民    國      八十九    年      四      月        六        日
附錄：本判決論罪科刑法條全文
刑法第三百三十五條第一項：
意圖為自己或第三人不法之所有，而侵占自己持有他人之物者，處五年以下有期徒刑
、拘役或科或併科一千元以下罰金。


司法院資訊處製作；財團法人民間司法改革基金會備份。
